臺灣高等法院臺中分院民事判決
110年度上易字第561號
上  訴  人  陳麗貞  
            陳水田  
            陳山林  
            陳麗紅  
            陳弘原（原名陳星宇）

            陳湰翔  
            陳建和  
共      同
訴訟代理人  陳益軒律師
複代理人    詹梅鈴律師                     
視同上訴人  陳錦順  
            張堯書  
            紀金豐  
            紀梅雀  
            紀梅華  
            紀炎評  
            陳明豐  

            陳芙蓉  
            紀仕強  
            紀巧芸  

            紀惠馨  
            紀沛妏  
被上訴人    祭祀公業法人臺中市陳大鼻

法定代理人  陳忠明  
訴訟代理人  陳凱翔律師
上列當事人間返還土地等事件，上訴人對於中華民國110年9月17
日臺灣臺中地方法院109年度訴字第932號第一審判決提起上訴，
本院於111年11月30日言詞辯論終結，判決如下：
    主  文
原判決（除已確定部分外)廢棄。
被上訴人在第一審之訴及假執行之聲請均駁回。
第一、二審（除確定部分外）訴訟費用，均由被上訴人負擔。
    事實及理由
壹、程序方面
一、按民事訴訟法第56條第1項第1款，所謂共同訴訟人中一人之
    行為，有利益於共同訴訟人或不利益於共同訴訟人，係指於
    行為當時就形式上觀之，有利或不利於共同訴訟人而言。非
    指經法院審理結果有利者其效力及於共同訴訟人，不利者其
    效力不及於共同訴訟人而言，故共同訴訟人中之一人，對於
    下級法院之判決聲明不服提起上訴，在上訴審法院未就其內
    容為審判之前，難謂其提起上訴之行為對於他共同訴訟人不
    利，其效力應及於共同訴訟人全體，即應視其上訴為共同訴
    訟人全體所為（最高法院52年台上字第1930號裁判意旨參照
    ）。查原判決原審被告敗訴部分，原審被告陳麗貞、陳水田
    、陳山林、陳麗紅、陳弘原（原名陳星宇）、陳湰翔、陳建
    和（下稱陳麗貞7人）不服前揭判決而提起上訴（見本院卷
    第7-8頁），原審同造當事人張堯書、紀金豐、紀梅雀、紀
    梅華、紀炎評、陳明豐、陳芙蓉、紀仕強、紀巧芸、紀惠馨
    、紀沛妏（下稱張堯書11人)、陳錦順（與張堯書11人合稱
    陳錦順12人)雖未據上訴，依上開說明，其效力應及於其他
    共同訴訟人全體，故將其等列為視同上訴人。
二、陳錦順12人經合法通知，均未於言詞辯論期日到場，核無民
    事訴訟法第386條各款所列情形，爰依被上訴人之聲請，由
    其一造辯論而為判決。
貳、實體方面　　
一、被上訴人主張：
　　伊為坐落臺中市○○區○街段000○00000○00000地號土地（下合
    稱系爭土地，個別逕稱地號）之所有權人，訴外人陳火根（
    已歿）於民國40至50年間，未經伊同意，即在系爭000地號
    土地上，興建如臺中市龍井地政事務所110年1月13日○○○字
    第000000號土地複丈成果圖（下稱附圖）所示編號0之未辦
    保存登記土造建物（即門牌號碼臺中市○○區○○路0段000號房
    屋，下稱系爭土造建物）；上訴人陳山林亦未經伊同意，於
    不詳日期，在系爭土造建物上附加興建不具有獨立性如附圖
    所示編號0、00、00、00之鐵皮棚架（下稱系爭鐵皮棚架）
    ，及編號0之圍牆（下稱系爭圍牆，與系爭鐵皮棚架、土造
    建物合稱系爭地上物），而無權占有系爭土地。上訴人均基
    於陳火根繼承人之關係取得系爭地上物之事實上處分權，伊
    自得依民法第767條第1項規定，請求上訴人拆除系爭地上物
    ，並將系爭地上物所占用系爭土地之部分返還予被上訴人。
    又上訴人自107年8月26日起至109年1月10日止，無權占有系
    爭土地，受有相當於租金之不當得利共新臺幣（下同）2萬5
    ,611元，且自起訴狀繕本送達翌日起至上訴人返還所占用之
    系爭土地之日止，每月仍受有相當於租金之不當得利1,210
    元，爰併依民法第179條規定，請求上訴人應給付被上訴人2
    萬5,611元，及自起訴狀繕本送達翌日起至清償日止，按週
    年利率5％計算之利息，暨自起訴狀繕本送達翌日起至返還所
    占用系爭土地之日止，按月給付被上訴人1,210元等語。
二、上訴人方面
　㈠陳麗貞7人則以：
　　系爭土造建物係陳火根於48年間興建，系爭圍牆則係陳火根
    後來為了響應當時政府政策所興建，系爭鐵皮棚架則是訴外
    人陳谷川（已歿）興建作為豬舍使用，均非陳山林所興建，
    然系爭鐵皮棚架及圍牆均係附加在系爭土造建物上不具有獨
    立性之部分。且系爭土地自陳火根時期，均係由陳火根此房
    分之繼承人繳納地價稅作為租金，該筆稅金即是使用系爭土
    地之對價，若被上訴人未同意伊使用系爭土地，難以解釋為
    何繳稅義務人均係伊。若認兩造間無租賃關係存在，伊實際
    上已經居住多年，應足認兩造已就系爭土地成立默示分管契
    約或使用借貸契約，且依臺灣舊慣，本件應由祭祀公業之派
    下員輪流管理，現由陳麗貞管理被上訴人唯一之祀產，亦屬
    合理等語，資為抗辯。
　㈡陳明豐雖未於最後言詞辯論期日到場，惟據其於原審表示：
    聲明及答辯同陳麗貞7人之訴訟代理人所述等語。
　㈢張堯書11人未於言詞辯論期日到場，亦均未提出書狀作何聲
    明或陳述。
三、原審判決被上訴人一部勝訴、一部敗判決，即判命：上訴人
    應將系爭地上物均拆除，並將該部分土地返還予被上訴人，
    及自109年2月11日起至返還系爭土地之日止，按月給付被上
    訴人726元；另應給付被上訴人1萬5,343元，及自109年2月1
    1日起至清償日止，按週年利率百分之5計算之利息；另駁回
    被上訴人其餘之訴，復分別為假執行宣告、免假執行之諭知
    ，及駁回被上訴人其餘假執行之聲請。上訴人就敗訴部分上
    訴，並上訴聲明：㈠原判決不利上訴人部分廢棄。㈡上開廢棄
    部分，被上訴人於第一審之訴及假執行之聲請均駁回。被上
    訴人答辯聲明：上訴駁回（被上訴人就敗訴部分即請求已到
    期相當租金不當得利逾1萬5,343元部分本息、未到期每月相
    當租金不當得利逾726元部分及該部分假執行之聲請，均未
    據聲明不服，非本院審理範圍）。
四、兩造不爭執事項（見本院卷一第186-188頁、第219頁、第28
    4-285頁、卷二第46-47頁）：
  ㈠被上訴人於日治時期即已設立，設立時間不可考；於85年方
    由派下員陳忠明首次向○○鄉公所申報派下員名冊、系統表及
    財產清冊等資料並經其核發確定證明書；嗣於101年7月27日
    變更組織為法人（見原審卷一第101-103頁○○鄉公所證明書
    、派下員名冊、派下系統表、財產清冊、第105頁臺中市政
    府民政局函文）。
  ㈡被上訴人為系爭土地所有權人，系爭000之0、000之0地號土
    地均分割自000地號土地，而系爭000地號土地重測前為臺中
    市○○區○○段0000地號土地；嗣於臺灣光復後之35年7月10日
    就系爭土地申請辦理土地總登記，並於36年6月1日登記完畢
    ，登記管理人為陳老；陳老生於慶應2年（西元1866年)，死
    於大正12年（西元1923年)即民國12年（見原審卷一第21-25
    頁土地登記第二類謄本、第63-65頁日據時期台帳謄本、地
    籍圖、第405-419舊土地登記簿謄本、地籍異動索引、第317
    頁原法院100年度訴字第2923號《下稱第2923另案事件》民事
    判決書、另案事件卷第133頁日據時期戶籍謄本）。
  ㈢訴外人陳描枝、陳老、陳雲、陳火根、陳谷川、上訴人陳水
    田、陳山林、陳弘原、陳湰翔、陳建和均為被上訴人之派下
    員。陳描枝房份之繼承人分別為陳老及陳雲，陳雲房份之繼
    承人為陳火根，陳火根房份繼承人之一為陳谷川。被上訴人
    目前經主管機關列冊登記之派下員為陳老房份之陳忠明、陳
    增根、陳茂榮、陳福財、陳正國，及陳雲房份之陳山林、陳
    水田、陳星宇、陳湰翔、陳建和等10人（見原審卷一第107-
    108頁臺中市政府民政局104年4月22日中市民宗字第1040013
    320號函、卷二第255-257頁陳火根之繼承系統表、卷一第15
    1、157-229頁陳火根及其繼承人戶籍謄本）。
  ㈣陳火根於46年間即已興建系爭土造建物，而系爭鐵皮棚架及
    系爭圍牆均係附加在系爭土造建物上不具有獨立性之部分，
    陳麗貞有使用系爭地上物。系爭建物供居住、倉儲使用，未
    做商業活動營利使用（見原審卷一第127-132頁勘驗筆錄、
    第27、135-145頁系爭地上物照片、第287頁臺中市龍井地政
    事務所土地複丈成果圖、第421頁房屋稅籍證明書）。
  ㈤陳雲房份之繼承人世居在系爭土地（見原審卷一、第335-339
    、346頁田賦代金繳納通知單）；且自68年至75年、78年、8
    1-83年、99年至110年，均由陳雲之繼承人以「使用人陳谷
    川」繳納地價稅如附表所示（見原審卷一第71-85、321-333
    、339-345頁地價稅繳款書等、第147頁臺中市政府地方稅務
    局沙鹿分局函）。
  ㈥系爭土地107、108、109年度之公告地價分別為每平方公尺1,
    800元、1,800元、1,400元，因被上訴人未於公告期間申報
    地價，故系爭土地之申報地價均以上開公告地價之80％計算
    ，是系爭土地107、108、109年度之申報地價分別為1,440元
    、1,440元、1,120元（見原審卷一第31、33頁公告地價查詢
    資料）。
  ㈦系爭土地位在臺中市○○區，距離臺中市中心非近，然系爭土
    地方圓約2公里內，分別有臺中市○○區戶政事務所、衛生所
    、區公所、統一超商、全聯福利中心、○○公有市場、○○火車
    站、○○郵局、彰化銀行○○分行、○○國小等設施（見原審卷一
    第357-387頁GOOGL0地圖擷圖）。
  ㈧上訴人均為陳火根之繼承人，均未拋棄繼承，為本案系爭3筆
    土地之地上物之公同共有人，並具事實上處分權。
  ㈨臺中市○○區○街段000地號（重測前台中市○○區○○段0000地號
    ）土地原為被上訴人所有，於80年5月7日經臺中市政府公告
    徵收，並於87年4月21日由陳忠明領取補償（見本院卷第265
    -269頁)。
五、得心證之理由
  ㈠被上訴人主張上訴人全體為系爭地上物之事實上處分權人，
    為可採：
　⒈按拆除房屋，為事實上之處分行為，僅所有人或有事實上處
    分權之人，方有拆除之權限。如房屋為公同共有，依民法第
    828條第2項規定，其處分除法律另有規定外，應得公同共有
    人全體之同意，故訴請拆除公同共有之房屋，應以全體公同
    共有人為被告，其被告當事人方屬適格。系爭房屋為永新旅
    社之合夥人所興建，永新旅社之原合夥人死亡後，兩造各為
    原合夥人之繼承人，因繼承其被繼承人之財產而公同共有系
    爭房屋，為原審認定之事實；倘為真實，自應由系爭房屋之
    公同共有人全體或經全體同意為拆除（最高法院110年度台
    上字第1906號判決意旨參照）。本件依上訴人提出陳火根之
    繼承系統表（見原審卷二第255頁)、戶籍謄本（見原審卷一
    第151頁），可知陳火根於68年3月8日死亡，其繼承人有①長
    男陳金富：於昭和20年（即民國34年）4月17日死亡，無繼
    承權（見原審卷一第159頁戶籍謄本）。②次男陳谷川：於95
    年4月12日死亡，其法定繼承人為子女陳水田、陳山林、陳
    麗紅、陳明楓、陳秋梧、陳麗貞。又陳明楓於81年1月31日
    死亡，代位繼承人有陳弘原、陳湰翔、陳建和；另陳秋梧於
    48年5月25日出養，無繼承權（見原審卷一第183-201頁戶籍
    謄本），是陳谷川之繼承人有陳水田、陳山林、陳麗紅、陳
    麗貞、陳弘原、陳湰翔、陳建和等7人。③三男陳坤壽：於83
    年12月18日死亡，其法定繼承人為配偶陳賴水雲及子女陳秀
    涼、陳秋絨、陳秋花、陳秀貞、陳惠芬、陳錦順、陳惠文。
    又陳賴水雲、陳秀涼、陳秋絨、陳秋花、陳秀貞、陳惠芬、
    陳惠文業已拋棄繼承在案（見原審卷一第209-229頁戶籍謄
    本、卷二第201頁拋棄繼承事件查詢），是陳坤壽之繼承人
    僅陳錦順。④長女陳氏鴛鴦：於35年1月27日死亡，無繼承權
    （見原審卷一第159頁戶籍謄本）。⑤次女紀陳茶：於96年3
    月20日死亡，其法定繼承人為紀燿錦、紀美玉、紀炎福、紀
    梅蘭、紀金豐、紀梅雀、紀梅華、紀炎評。又紀燿錦、紀美
    玉依序於39年9月12日、40年4月5日死亡絕嗣；紀炎福於109
    年7月13日死亡，其繼承人為配偶陳芙蓉及子女紀仕強、紀
    巧芸、紀惠馨、紀沛妏；紀梅蘭102年9月13日死亡，其繼承
    人為張堯書（見原審卷一第163-181頁戶籍謄本、二第171頁
    繼承系統表、第173-183頁戶籍謄本），是紀陳茶之繼承人
    有紀金豐、紀梅雀、紀梅華、紀炎評、陳芙蓉、紀仕強、紀
    巧芸、紀惠馨、紀沛妏、張堯書等10人。⑥三女陳氏素珠：
    於昭和8年（即民國22年)10月20日出養，無繼承權（見原審
    卷一第161頁）。⑦四男陳添壽：於昭和5年（即民國19年)年
    5月5日死亡，無繼承權（見原審卷一第159頁）。⑧五男陳以
    擇：於105年5月9日死亡，其法定繼承人有配偶陳曾月及子
    女陳明椿、陳明豐；陳曾月於106年6月14日死亡；陳明椿於
    70年5月3日死亡絕嗣（見原審卷一第203-207頁），是陳以
    擇之繼承人僅陳明豐。⑨六男陳俊郎：於昭和20年（即民國3
    4年)1月26日死亡，無繼承權（見原審卷一第159頁）。⑩七
    男陳樹達：於83年6月12日死亡絕嗣（見原審卷一第209頁）
    。基上，陳火根死亡後，其繼承人為陳水田、陳山林、陳麗
    紅、陳麗貞、陳弘原、陳湰翔、陳建和、陳錦順、紀金豐、
    紀梅雀、紀梅華、紀炎評、陳芙蓉、紀仕強、紀巧芸、紀惠
    馨、紀沛妏、張堯書、陳明豐等19人即全體上訴人，系爭地
    上物之事實上處分權，由上訴人全體繼承取得而公同共有。
　⒉次按建築物如已足避風雨，可達經濟上使用目的，且具構造
    上及使用上之獨立性，即屬獨立之建築物，得為物權之客體
    。所有人於原有建築物之外另行增建，如該增建部分不具構
    造上及使用上之獨立性，自不得獨立為物權之客體，原有建
    築物所有權範圍即因而擴張。若增建部分已具構造上之獨立
    性，但未具使用上之獨立性而常助原有建築物之效用者，則
    為附屬建物；其使用上既與原有建築物成為一體，其所有權
    應歸於消滅，被附屬之原有建築物所有權範圍即因而擴張。
    倘增建部分於構造上及使用上均具獨立性，於與原建築物依
    法合併登記為同一建號建築物前，即為獨立之建築物，而成
    為獨立之所有權客體（最高法院111年度台上字第1073號判
    決意旨參照）。經查系爭土造建物北側、西北側為鐵皮棚架
    搭建之開放式車庫、物品儲藏空間（即系爭鐵皮棚架）；另
    系爭土造建物北側、西北側、西側則為磚造矮牆（即系爭圍
    牆），此有勘驗筆錄、現場照片及複丈成果圖附卷可查（見
    原審卷一第129、135-145、287頁），是上開系爭鐵皮棚架
    、圍牆等增建部分雖已具構造上之獨立性，然未具使用上之
    獨立性而常助系爭土造建物而供開放式車庫、物品儲藏空間
    使用，準此，陳山林所搭建之系爭鐵皮棚架、圍牆等增建，
    應屬系爭土造建物之附屬建物，且為兩造所不爭執，故系爭
    鐵皮棚架、圍牆等增建部分之使用上既與系爭土造建物成為
    一體，其所有權應歸於消滅，依上開說明，系爭土造建物之
    所有權範圍，即因此擴張，從而上訴人全體對系爭土造建物
    之事實上處分權，自包含鐵皮棚架、圍牆等增建部分在內，
    自為系爭地上物之事實上處分權人無誤。
　㈡被上訴人以上訴人無權占有系爭土地，依民法第767條第1項 
    規定主張拆屋還地，為不可採：
　　本件上訴人均不爭執為系爭地上物之事實上處分權人，被上
    訴人則為系爭土地之所有權人，及上訴人占有使用系爭土地
    情形如附圖所示等情，僅爭執並非無權占有系爭土地，上訴
    人就占有系爭土地係有正當權源之有利於己事實，自應負舉
    證責任。經查：
　⒈按共有物分管之約定，不以訂立書面為必要，倘共有人間實
    際上劃定使用範圍，對各自占有管領之部分，互相容忍，對
    於他共有人使用、收益各自占有之土地，未予干涉，已歷有
    年所，縱部分共有人有未依應有部分比例占有、使用（包括
    未占有)者，仍非不得認有默示分管契約之存在（最高法院1
    10年度台上字第264號判決意旨參照）。又所謂默示同意，
    除表意人之舉動或其他情事，足以間接推知其有承諾之效果
    意思者外，倘單純之沈默，依交易上之慣例或特定人間之特
    別情事，在一般社會之通念，可認為有一定之意思表示者，
    亦非不得謂為默示之意思表示（最高法院110年度台上字第3
    57號判決意旨參照）。
　⒉系爭土地係於臺灣光復後之35年7月10日以「祭祀公業陳大鼻
    ；管理者陳老」名義申請辦理土地總登記，並於36年6月1日
    登記完畢，有被上訴人提出之土地登記簿本卷可稽（見原審
    卷一第407頁），且兩造均不爭執上訴人祖先陳火根於46年
    間即於系爭土地上興建系爭土造建物，嗣其後代陳山林於該
    建物附加不具有獨立性之系爭鐵皮棚架、系爭圍牆即系爭地
    上物使用迄今，及如附表所示系爭土地之歷年稅款均由陳雲
    一房之後代所繳納等情，堪認被上訴人於109年1月13日提起
    本件訴訟（見原審卷一第13頁收文章戳）之前，上訴人已在
    被上訴人所有之系爭土地上居住、使用長達約63年。
　⒊佐以被上訴人既於85年12月20日由派下員陳忠明向○○鄉公所
    申報派下員名冊、系統表及財產清冊等資料並經其核發確定
    證明書（見原審卷一第101-104頁），就系爭土地為上訴人
    占有使用一情，定當知之甚詳，然距其提起本件訴訟相隔約
    23年。且其後上訴人陳水田、陳山林、陳星宇、陳湰翔、陳
    建和（下稱陳水田等5人）於100年11月9日訴請確認對被上
    訴人派下員關係存在，經本院另案於101年9月12日以101年
    度上易字第299號判決確認陳水田等5人對被上訴人之派下員
    關係存在確定在案，陳水田等5人持上開確定判決向臺中市
    政府民政局申請補列為被上訴人之派下員，並經該局於102
    年4月24日中市民宗字第0000000000號函補列為被上訴人之
    派下員（見原審卷一第107-108頁）後，被上訴人仍任由陳
    火根之後代繼續繳納系爭土地之相關稅費，復相隔7年才提
    起本件訴訟等情以觀，上訴人抗辯陳火根及其繼承人自46年
    起於系爭土地上興建系爭地上物時起，被上訴人均未曾反對
    陳火根或其繼承人繼續使用系爭土地，及由陳火根及其後代
    繳納系爭土地歷年之相關稅捐，應堪採信。則被上訴人對上
    訴人之系爭地上物占有之土地，既有上述長期容忍使用、收
    益，未予干涉，且歷有年所，認對實質上屬被上訴人全體派
    下員公同共有之系爭土地，依上說明，系爭地上物難謂係無
    權使用系爭土地，則上訴人抗辯陳谷川與被上訴人間有默示
    之分管契約關係，上訴人為陳谷川之繼承人繼受該分管契約
    關係，而與被上訴人間有默示分管契約關係存在，尚非無據
    。
　⒋依習慣成立之祭祀公業，土地之主體或權利不明，致難有效
    用、稅賦無法徵收，且公同共有關係所生土地登記、財產處
    分運用困難，為解決祭祀公業土地問題及延續宗族傳統，兼
    顧土地利用與增進公共利益，96年12月12日公布之祭祀公業
    條例第21條第3項明定，祭祀公業法人有享受權利及負擔義
    務之能力。並於第28條第1項規定，祭祀公業法人之管理人
    取得祭祀公業法人登記證書之日起90日內，應檢附登記證書
    及不動產清冊，向土地登記機關申請，將其不動產所有權更
    名登記為法人所有後，祭祀公業之不動產已非公業派下員公
    同共有（最高法院107年度台上字第2215號判決意旨參照）
    。查系爭公業於101年7月27日依祭祀公業條例第21條第1項
    規定經主管機關登記為祭祀公業法人，且系爭土地亦已更名
    登記為系爭公業法人所有一情，為兩造不爭執，則該土地已
    非公業派下員公同共有，上訴人陳山林、陳水田、陳星宇、
    陳湰翔、陳建和雖為被上訴人之派下員，且為公業財產實質
    上使用收益之人，但對公業財產僅有財產使用監督之權，並
    無潛在應有部分，縱原有默示分管契約亦因不具系爭土地共
    有人之資格，故於系爭土地變更登記為被上訴人所有後，系
    爭土地上之默示分管契約，自已消失不復存在。
　㈢惟按權利人在相當期間內不行使其權利，依特別情事，足以
    引起義務人之正當信賴，認為權利人已不欲行使其權利，或
    不欲義務人履行其義務，或以此信賴為其行為之基礎，按一
    般社會通念，應對義務人加以保護，即認權利人所行使之權
    利，不發生應有之效果，乃源於誠信原則之「權利失效原則
    」。法院為判斷時，應綜合權利性質、法律行為種類、當事
    人間關係、社會經濟狀況、當時時空背景及其他相關情事，
    以為認定之依據（最高法院111年度台上字第1961號判決意
    旨參照）。依前所述，被上訴人為法人登記，且系爭土地亦
    登記為法人所有，然既未在公業規章上就系爭土地如何處理
    為規定，復依原占用狀態容忍系爭地上物繼續占有使用系爭
    土地，及由由陳火根及其後代子孫持續繳納系爭土地稅金迄
    今，實已足以引起上訴人之正當信賴，認被上訴人已不欲行
    使其權利，或以該信賴為其行為之基礎，且斟酌上開因素後
    ，依一般社會通念，被上訴人再以本件訴訟行使其權利，難
    謂無違反誠信原則，而應受限制其效果，不得對系爭地上物
    行使物上請求權。
　㈣綜上所述，被上訴人依民法第767條第1項前段、中段規定，
    請求上訴人將系爭地上物拆除，並將系爭被告占用土地返還
    被上訴人，即屬無據，自不應准許；其併依民法第179條規
    定，請求被上訴人給付相當租金之不當得利1萬5,343元，及
    自起訴狀繕本送達翌日即109年2月11日起，按週年利率5％計
    算之利息，暨自109年2月11日起至返還系爭占用土地之日止
    ，應按月給付726元，亦不應准許，應予駁回。被上訴人之
    訴均無理由，其假執行之聲請亦失所附麗，應併予駁回。原
    審判命被上訴人拆除系爭地上物，並將占有土地騰空返還被
    上訴人人，復應按前揭請求金額本息如數給付被上訴人，尚
    有未洽，上訴意旨指摘原判決不當，求予廢棄改判，為有理
    由，爰由本院改判如主文第2項所示。
  ㈤本件事證已臻明確，兩造其餘攻擊防禦方法及所提證據，經
    本院審酌後，核與判決結果不生影響，爰不逐一論述，併此
    敘明。
五、據上論結，本件上訴為有理由，應依民事訴訟法第450條、
    第78條，判決如主文。
中　　華　　民　　國　　111 　年　　12　　月　　21　　日
                 民事第六庭   審判長法　官  楊熾光
                                    法　官  戴博誠
                                    法　官  莊宇馨
正本係照原本作成。
不得上訴。
                                    書記官  黃粟儀
　　　　　　　　　　　　　　　　　　
中　　華　　民　　國　　111 　年　　12　　月　　21　　日
◎附表（陳雲房份繳納系爭土地稅賦明細表）
編號 納稅管理人 地價稅（或田賦）繳納期別 繳款書、催繳單出處 1 陳老 ①64年1、2期 ②65年1、2期 ③66年下期 ④67年上期 ⑤67年下期 ①原審卷一第335頁 ②原審卷一第337頁 ③原審卷一第338頁 ④原審卷一第338頁 ⑤原審卷一第339頁 2 陳谷川 ①68年上期 ②68年下期 ③69年1、2期 ④70年上、72年上、下期 ⑤71年上、下期 ⑥73年 ⑦74年 ⑧75年 ⑨78年度 ⑩81年度 ⑪82年度 ⑫83年度 ⑬99年度 ⑭100年度 ⑮101年度 ⑯102年度 ⑰103年度 ⑱104年度 ⑲105年度 ⑳106年度 ㉑107年度 ㉒108年度 ㉓109年度 ㉔110年度 ①原審卷一第339頁 ②原審卷一第340頁 ③原審卷一第340頁 ④原審卷一第331頁 ⑤原審卷一第341頁 ⑥原審卷一第332頁 ⑦原審卷一第333頁 ⑧原審卷一第334、343頁 ⑨原審卷一第342頁 ⑩原審卷一第344頁 ⑪原審卷一第344頁 ⑫原審卷一第345頁 ⑬原審卷一第321頁 ⑭原審卷一第322頁 ⑮原審卷一第323頁 ⑯原審卷一第324頁 ⑰原審卷一第325頁 ⑱原審卷一第326頁 ⑲原審卷一第327頁 ⑳原審卷一第328頁 ㉑原審卷一第329頁 ㉒原審卷一第330頁 ㉓本院卷第205頁 ㉔本院卷第207頁